【裁判字號】    99,抗,852
【裁判日期】    990618
【裁判案由】    假處分
【裁判全文】
臺灣高等法院民事裁定                   99年度抗字第852號
抗  告  人  台北律師公會(又名台灣律師公會)
            中華民國律師公會全國聯合會(又名全國律師公會)
兼共同法定代理人（自稱）
            丑○○      應受送.
上列抗告人因與相對人辛○○等人間當選無效事件，對於中華民
國98年10月15日臺灣士林地方法院95年度訴字第219號所為裁定
提起抗告，本院裁定如下：
    主  文
抗告駁回。
抗告費用由抗告人負擔。
    理  由
一、抗告人在原法院聲請意旨略以：抗告人丑○○為中華民國全
    國律師聯合會（下稱全聯會）及台北律師公會之法定代理人
    ，而相對人等文聯團成員約有2、3百名，以記名連記法及記
    名通訊投票方式壟斷全國各地之公會理事長、理事及全聯會
    代表，是相對人無權代表台北律師公會及全聯會將抗告人丑
    ○○移送懲戒，且因彼等均為被告，自亦無權以臺灣律師懲
    戒委員會及律師懲戒覆審委員會之委員名義及身分懲戒抗告
    人丑○○。又因行政院及司法院胡亂制定之「律師懲戒規則
    」太粗糙、簡陋，殘殺律師程序正義及公平審判，抗告人自
    民國（下同）88年後即予廢除，而未指派任何委員，是相對
    人均係偽造文書之冒充者，彼等冒用抗告人之名義，與法務
    部及檢察署共謀，於臺灣臺北地方法院檢察署及臺灣士林地
    方法院檢察署誣告抗告人丑○○，違反台北律師公會會員違
    反風紀案件審理程序，未予抗告人丑○○任何答辯機會即予
    移送，且有告訴人、移送人及法官均同一人之情事，確有應
    自行迴避之原因及理由，且應停止懲戒程序之進行，並應就
    88年、91年及94年間台北律師公會會員大會之選舉進行驗票
    。爰為本件假處分及緊急處置之聲請，並聲明：(一)臺灣律師
    懲戒委員會（包括但不限於己○○、戊○○、丙○○、子○
    ○、黃勇雄、蔡碧玉、洪光燦、張連財、吳謙仁）、律師懲
    戒覆審委員會（包括但不限於甲○○、壬○○、乙○、庚○
    ○、丁○○、黃國昌、甘添貴、最高法院指派法官、最高法
    院檢察署指派檢察官），冒稱台北律師公會理、監事及全聯
    代表（如原裁定附表一所示）、冒稱全聯會理、監事（如原
    裁定附表二所示）及全聯會代表（如原裁定附表三所示）、
    法務部（包括但不限於林玉苹、李貞慧）、司法院秘書處、
    刑事廳及主管臺灣律師懲戒委員會者（含文聯幫幫主范光群
    ）應迴避全部關於抗告人丑○○與相對人間之全部案件（含
    臺灣律師懲戒委員會、律師懲戒覆審委員會之案件）。(二)1.
    在本案判決確定前，第(一)項所示之相對人不得以台北律師公
    會名義、全聯會名義，以上揭二公會之理事長、常務理事、
    理事、常務監事、監事、全聯會代表、理事會、監事會、理
    、監事聯席會、常務理事會、常務監事會、常務理監事聯席
    會名義，推薦、選任（派）、指定、擔任或以任何方式介
    入臺灣律師懲戒委員會及律師懲戒覆審委員會委員、主任委
    員、調查、準備、決議、裁判，前所指派或選任之「己○○
    、丙○○、戊○○、子○○、黃勇雄」，「甲○○、壬○○
    、乙○、庚○○、丁○○、黃國昌、甘添貴」，不得對抗告
    人執行臺灣律師懲戒委員會及律師懲戒覆審委員會之職務。
    移送抗告人丑○○於臺灣律師懲戒委員會及律師懲戒覆審
    委員會懲戒、與此二會為任何關於抗告人之行為（含上訴、
    抗告、異議、行賄、關說）或移送抗告人丑○○於任何檢調
    機關。從事對抗告人不利之行為。若已為或正為上揭
    至之行為者，應即撤回、停止及視為無效。2.以法院認為
    適當之緊急處分及處置。(三)1.勘驗台北律師公會及全聯會88
    年、91年及94年之選票、委託票，以決定誰真正當選。2.勘
    驗88年、91年及94年會員大會全程錄音帶，以證明「辛○○
    、癸○○、甲○○、寅○○及范光群等文聯團」確未決議、
    亦未當選。3.勘驗及傳訊印製選票及空白委託票、候選人名
    單（未抽籤）之廠商、及所印之數量，選票及空白委託票之
    流程，「辛○○、癸○○、甲○○、寅○○、范光群等文聯
    團」指派何人將「未經由會員圈選之假選票及假委託票」放
    進票匭，以及全程之流程。(四)如原裁定附表一、二所示之相
    對人所內定及所組織之台灣律師懲戒委員會及律師懲戒覆審
    委員會，及該二會委員對抗告人丑○○無審判權、無管轄權
    及無裁判權。(五)本件應聲請大法官會議解釋。
二、按於爭執之法律關係，為防止發生重大之損害或避免急迫之
    危險或有其他相類之情形而有必要時，得聲請為定暫時狀態
    之處分；前項裁定，以其本案訴訟能確定該爭執之法律關係
    者為限，民事訴訟法第538條第1項、第2項定有明文。經查
    關於律師懲戒事項及聲請大法官會議解釋，均非屬民事法律
    關係之爭執，是抗告人就上開聲明第(一)、(二)、(四)、(五)項之聲
    請，核與民事訴訟法第538條第1項所定要件不符，不應准許
    。又抗告人上開聲明第(三)項之聲請事項，核屬本案訴訟調查
    證據之範疇，亦非民事訴訟法第538條第1項所定得為定暫時
    狀態處分事項，是抗告人就此部分之聲請，於法亦有未合，
    不應准許。從而，原裁定駁回抗告人之聲請，核無違誤，抗
    告意旨指摘原裁定不當，聲明廢棄，為無理由，應予駁回。
    爰裁定如主文。
中    華    民    國    99    年    6    月    18    日
                    民事第四庭
                        審判長法  官  張劍男
                              法  官  陳靜芬
                              法  官  彭昭芬
正本係照原本作成。
本裁定除以適用法規顯有錯誤為理由外，不得再抗告。如提起再
抗告，應於收受後10日內委任律師為代理人向本院提出再抗告狀
。並繳納再抗告費新台幣１千元。
中    華    民    國    99    年    6     月    22    日
                              書記官  丁華平

司法院資訊處製作；財團法人民間司法改革基金會備份。
